臺灣臺中地方法院刑事判決　　　　　　　　　　　　　九十年度訴字第二九二五號
　　公　訴　人　臺灣臺中地方法院檢察署檢察官
　　被　　　告　甲○○
右列被告因毒品危害防制條例案件，經檢察官提起公訴（九十年度毒偵字第五二０五
號），本院判決如左：
    主  文
甲○○連續施用第一級毒品，累犯，處有期徒刑壹年。
第一級毒品海洛因貳包（合計淨重零點肆公克、包裝重零點柒肆公克），均沒收銷
燬銷之。
    事  實
一、甲○○曾因違反麻醉藥品管理條例案件，經臺灣高等法院臺中分院於民國八十二
    年十一月十三日以八十二年度上易字第一九一六號刑事判決判處有期徒刑七月確
    定；復因違反麻醉藥品管理條例案件，經本院以八十二年度訴緝第六三九號刑事
    判決判處有期徒刑五年四月，提起上訴後經臺灣高等法院臺中分院以八十三年度
    上訴字第二六五號刑事判決判撤銷原判決，改處有期徒刑五年二月，又提起上訴
    後再經最高法院以八十三年度台上字第三二三三號刑事判決判決駁回上訴確定。
    上開二案件，經臺灣高等法院臺中分院以八十四年度聲字第八六號裁定定應執行
    有期徒刑五年六月，於八十四年十二月一日假釋付保護管束，並於八十八年五月
    十四日假釋期滿執行完畢。甲○○猶不知悔改，又因施用毒品案件，經本院裁定
    送觀察、勒戒後，認無繼續施用毒品傾向，由臺灣臺中地方法院檢察署檢察官於
    八十九年五月三日以八十九年度毒偵字第二九八０號為不起訴處分確定；其復因
    施用毒品案件，經本院裁定送觀察、勒戒後，認有繼續施用毒品傾向，再由臺灣
    臺中地方法院檢察署檢察官聲請本院裁定令入戒治處所施以強制戒治，本院於八
    十九年十一月六日以八十九年度毒聲字第六四三一號裁定命入戒治處所，施以強
    制戒治一年；臺灣臺中地方法院檢察署檢察官並依毒品危害防制條例第二十條第
    三項之規定，就其上開施用毒品之犯行，提起公訴，本院於八十九年十一月三十
    日以八十九年度訴字第二五九八號刑事判決判處應執行有期徒刑一年二月。甲○
    ○嗣於強制戒治屆滿三月，其成績經評定為合格，無繼續戒治之必要，而由臺灣
    臺中地方法院檢察署檢察官聲請本院於九十年五月八日以九十年度毒聲字第二二
    五四號裁定停止戒治，所餘戒治期間付保護管束，並於同年六月七日停止戒治出
    所。詎其仍不知悔改，復於保護管束期間，基於施用第一級毒品之概括犯意，自
    九十年十月十日起至同年月二十一日晚間十時止，在臺中縣潭子鄉新田村龍興三
    莊九十號住處，將第一級毒品海洛因羼入香煙內吸食之方式，連續施用第一級毒
    品海洛因多次。嗣於九十年十月二十二日下午二時三十分許，甲○○因在本院另
    有九十年度易字第三０四七號施用第二級毒品案件，經合法傳喚無正當理由未到
    庭，本院核發拘票拘提，為警在前揭住處查獲，並扣得毒品海洛因二包（合計淨
    重零點三四公克、包裝重零點七四公克，起訴書誤載為一包），經警採其尿送檢
    驗呈嗎啡陽性反應。
二、案經臺中縣警察局豐原分局報請臺灣臺中地方法院檢察署檢察官偵查起訴。
    理  由
一、訊據被告甲○○對其於右揭時地施用第一級毒品海洛因之事實，業於偵查及本院
    審理時坦承不諱，經查：
（一）被告為警查獲後所採之尿液經送請臺中縣衛生局檢驗之結果，呈有嗎啡陽性反
      應，此有該局九十年十一月十二日檢驗尿水報告書一紙附卷可稽，按海洛因係
      嗎啡經化學合成半人工合成品，藥（毒）性倍於嗎啡，其經施用進入人體，藉
      人體解毒系統之代謝作用而分解成藥（毒）性較低於嗎啡，故於施用海洛因（
      麻藥）之煙毒嫌犯尿液中，可檢出嗎啡煙毒反應；一般施用毒品，八小時內約
      有百分之八十量於尿中排出，二十四小時後剩餘量之百分之九十再排出，七十
      二小時仍有微量排出，有憲兵司令部八十年五月七日（八十）鑑驗字第一七四
      六號函可參。又扣案之白色粉末經送法務部調查局檢驗結果，含有海洛因成分
      ，其淨重零點三四公克，包裝重零點七四公克等情，有該局電腦條碼編號00
      0000000號鑑定通和書一紙存卷可按，是被告確有施用海洛因之犯行，
      堪可認定。
（二）被告前因施用毒品案件，經本院裁定送觀察、勒戒後，認無繼續施用毒品傾向
      ，由臺灣臺中地方法院檢察署檢察官於八十九年五月三日以八十九年度毒偵字
      第二九八０號為不起訴處分確定。其復因施用毒品案件，經本院裁定送觀察、
      勒戒後，認有繼續施用毒品傾向，再由臺灣臺中地方法院檢察署檢察官聲請本
      院裁定令入戒治處所施以強制戒治，臺灣臺中地方法院檢察署檢察官並依毒品
      危害防制條例第二十條第三項之規定，就其上開施用毒品之犯行，提起公訴，
      本院於八十九年十一月三十日以八十九年度訴字第二五九八號刑事判決判處應
      執行有期徒刑一年二月等事實，有臺灣高等法院被告全國前案紀錄表及臺灣臺
      中地方法院檢察署刑案資料查註紀錄表存卷可按。
（三）被告前開施用毒品案件，經臺灣臺中地方法院檢察署檢察官聲請本院裁定令入
      戒治處所施以強制戒治，嗣於強制戒治屆滿三月，其成績經評定為合格，無繼
      續戒治之必要，而由臺灣臺中地方法院檢察署檢察官聲請，本院於九十年五月
      八日以九十年度毒聲字第二二五四號裁定停止戒治，所餘戒治期間付保護管束
      ，並於同年六月七日停止戒治出所之事實，有卷附本院法務部在監在押資料表
      及上揭紀錄表可佐，是被告在長達數月之時間內，在臺中看守所、臺中戒治所
      分別執行觀察、勒戒、強制戒治，均未再沾染毒品，嗣成績經評定合格，無繼
      續戒治之必要，此觀之本院九十年度毒聲字第二二五四號裁定自明。被告於出
      所後至九十年八月八日往前回溯九十六小時內某時，始再度施用毒品，足見被
      告係另行起意而施用第二級毒品等情，至堪認定。是本案檢察官起訴部分與本
      院八十九年度訴字第二五九八號案件尚無連續犯之裁判上一罪關係存在。
    綜上所述，被告於三犯之停止戒治付保護管束期間，仍犯毒品危害防制條例第十
    條第一項之罪，其施用第一級毒品海洛因之事證明確，犯行洵堪認定。
二、核被告所為，係犯毒品危害防制條例第十條第一項之施用第一級毒品海洛因罪。
    被告先後多次施用海洛因之行為，時間緊密，所犯構成要件相同，顯係基於概括
    之犯意反覆為之，應依連續犯之規定論以一罪。再被告施用第一級毒品海洛因前
    之連續持有海洛因行為，本應以連續持有論，惟持有後進而施用，其持有之低度
    行為應被施用之高度行為所吸收，故不再另論其持有第一級毒品罪。又被告曾因
    違反麻醉藥品管理條例案件，經臺灣高等法院臺中分院於八十二年十一月十三日
    以八十二年度上易字第一九一六號刑事判決判處有期徒刑七月；復因違反麻醉藥
    品管理條例案件，經本院以八十二年度訴緝第六三九號刑事判決判處有期徒刑五
    年四月，提起上訴後經臺灣高等法院臺中分院以八十三年度上訴字第二六五號刑
    事判決判撤銷原判決，改處有期徒刑五年二月，又提起上訴後再經最高法院以八
    十三年度台上字第三二三三號刑事判決判決駁回上訴確定；上開二案件，經臺灣
    高等法院臺中分院以八十四年度聲字第八六號裁定定應執行有期徒刑五年六月，
    於八十四年十二月一日假釋付保護管束，並於八十八年五月十四日假釋期滿執行
    完畢等事實，有臺灣高等法院被告全國前案紀錄表在卷可稽，其受有期徒刑之執
    行完畢後，五年以內再犯本件有期徒刑以上之罪，為累犯，應依刑法第四十七條
    規定加重其刑。爰審酌被告一再施用毒品，經觀察勒戒並送強制戒治後，仍不知
    戒惕，並於保護管束期間再次施用毒品，無視於毒品對於自身健康之戕害及國家
    對於杜絕毒品犯罪之禁令，且一再被查獲，仍不知戒惡習，惡性非輕，且被告於
    本院審理期間否認犯行，態度非佳，惟念及其施用甲基安非他命僅係戕害自己健
    康，並無危害他人，本之施用毒品者均有相當程度之成癮性及心理依賴性，其犯
    罪心態與一般刑事犯罪之本質並不相同，容應以「病人」之角度為考量，並側重
    適當之醫學治療及心理矯治為宜，且被告經施以長時間之強制戒治，固屬保安處
    分之一種，然既與其所應受之刑罰，同係限制人身自由，揆諸比例原則，應予適
    當量刑等一切情狀，量處如主文所示之刑，以資懲儆。又扣案之第一級毒品海洛
    因二包（淨重零點三四公克，包裝重零點七四公克）為毒品，應依毒品危害防制
    條例第十八條第一項前段，宣告沒收銷燬之。
據上論斷，應依刑事訴訟法第二百九十九條第一項前段，毒品危害防制條例第十條第
一項、第十八條第一項前段、第二十條第三項前段，刑法第十一條前段、第五十六條
、第四十七條，判決如主文。
本案經檢察官郭瑞祥到庭執行職務
中      華      民      國      九十一      年      一      月    八    日
                                臺灣臺中地方法院刑事第四庭
                                        法  官  楊  真  明
右正本證明與原本無異。
如不服本判決，應於送達後十日內向本院提出上訴狀（須附繕本），上訴於臺灣高等
法院臺中分院。
                                        書記官
中      華      民      國      九十一      年      一      月    九    日
附錄本判決論罪科刑法條
毒品危害防制條例第十條第一項：
  施用第一級毒品者，處六月以上五年以下有期徒刑。
